【裁判字號】    95,交聲,32
【裁判日期】    950508
【裁判案由】    聲明異議
【裁判全文】
臺灣嘉義地方法院交通事件裁定          95年度交聲字第32號
原處分機關  交通部公路總局嘉義市監理站
異  議  人  甲○○
上列異議人因違反道路交通管理處罰條例案件，對於原處分機關
即交通部公路總局嘉義區監理所中華民國95年2月8日所為之處分
（原處分案號：嘉監義裁字第裁76－A00000000號、76－AM00000
00號、76－A00000000號、76－AEB367409號），聲明異議，本院
裁定如下：
    主  文
異議駁回。
    理  由
一、原處分機關處分意旨略以：異議人即受處分人（以下簡稱異
    議人）甲○○所有之車牌號碼RW—5766號自用小客車（下稱
    系爭小客車），於民國94年7月26日15時41分（嘉監義裁字
    第裁76－A00000000號）；94年7月28日17時25分（嘉監義裁
    字第裁76－AM0000000號）；94年8月16日14時55分（嘉監義
    裁字第裁76－A00000000號）；94年9月6日11時45分（嘉監
    義裁字第裁76－AEB367409號），在台北市○○○路○段禁
    止臨時停車處所停車，經警舉發開立違規通知單，由原處分
    機關於95年2月8日，依道路交通管理處罰條例第五十六條第
    一項第一款規定，各裁處罰鍰新台幣（下同）一千二百元。
二、異議意旨略以：系爭小客車於91年11月7日時，因債權人葉
    永全委由九鼎資產管理股份有限公司（下稱九鼎公司）負責
    人林資雄處理債務，於該日由九鼎公司人員謝曜州至異議人
    住處，由異議人書立切結書，載明將該車讓與葉永全，由謝
    曜州將車開走，惟雙方未辦理過戶事宜，該車屢屢發生違規
    事件，惟其並非違規事件之駕駛人，且該車應已為葉永全所
    有，不能處罰異議人，因認原處分係屬違法，請求撤銷原處
    分等語。
三、按汽車駕駛人停車時，有在禁止臨時停車處所停車情形者，
    處新台幣六百元以上一千二百元以下罰鍰，道路交通管理處
    罰條例第五十六條第一項第一款定有明文；經查：
（一）異議人名下之車牌號碼RW—5766號自用小客車，於94年7
      月26日15時41 分；94年7月28日17時25分；94年8月16日
      14時55分、94年9月6日11時45分，在台北市○○○路○段
      禁止臨時停車處所停車，經警舉發開立違規通知單，經原
      處分機關於95年2月8日，依道路交通管理處罰條例第五十
      六條第一項第一款規定，各裁處罰鍰一千二百元等情，經
      異議人於聲明異議狀陳述明確，復有原處分機關裁決書四
      份在卷可憑，固堪認定。
（二）異議人固辯稱：系爭小客車於91年11月7日時，因債權人
      葉永全委由九鼎公司負責人林資雄處理債務，於該日由九
      鼎公司人員謝曜州至異議人住處，由異議人書立切結書，
      載明將該車讓與葉永全，由謝曜州將車開走迄今等情，並
      提出九鼎公司逾期應收帳款催收委託契約、分期清償契約
      、車輛讓渡書、存證信函、撤回執行通知、裁決書、駕駛
      執照吊扣執行單、台北市停車管理處函、違規清單各一份
      為據，惟按交通部於六十八年六月二十二日以交路（六八
      ）字第一二九六八號函所示「汽車之管理，以向公路主管
      機關登記之所有人為準，原所有人雖因轉讓已將汽車交付
      他人，在未過戶登記前，該他人不依期限參加定期檢驗，
      仍應處罰原所有人」等要旨觀之，因本件為逕行舉發案件
      ，而異議人為上開自用小客車之登記所有人，為其所自承
      ，其既未依規定辦理過戶，或辦理拒不過戶註銷車籍，是
      仍為公路主管機關登記之所有人，對於上開交通違規之處
      罰，自應負責，灼然甚明。
（三）又道路交通管理處罰條例第五十六條第一項第一款固以汽
      車駕駛人為處罰對象，但如應歸規責汽車所有人者，處罰
      汽車所有人，道路交通管理處罰條例第八十五條第三項定
      有明文。經查：異議人雖曾因交通違規事件，向監理單位
      陳述意見，然關於本件違規案件，異議人於收受上開舉發
      違規通知單後，並未依舉發通知單所定之到案日期到案，
      亦未告知違規人之姓名等資料等情，有嘉義市監理站九十
      五年三月十五日九五嘉監義四字第一一○六號、九十五年
      五月四日九五嘉監義四字第一二八二號函各一紙為證。綜
      上，異議人未依違反道路交通管理事件統一裁罰基準及處
      理細則第二十四條規定，至裁決所到案辦理告知處罰機關
      違規駕駛人之姓名、年籍、住所等情事，致處罰機關無法
      據以另行通知違規駕駛人到案依法處理，自屬應歸責於車
      輛使用人，依道路交通管理處罰條例第八十五條第三項之
      規定，應處罰該汽車所有人，亦無疑義。
四、綜上所述，異議人所為上開辯解，既無足採。從而，原處分
    機關據以援引前揭規定，就四筆原處分各裁處異議人罰鍰一
    千二百元，依前開說明，即無不合，應予維持。本件異議人
    異議為無理由，應予駁回。
五、據上論斷，應依道路交通案件處理辦法第十九條裁定如主文
    。
中      華      民      國   95   年   5    月   8    日
                交通法庭  法  官  沈福財
上列正本證明與原本無異。
如不服本裁定，應於裁定送達後五日內向本院提出抗告狀（應附
繕本）。
中      華      民      國   95   年   5    月   8    日
                          書記官  賴琪玲


司法院資訊處製作；財團法人民間司法改革基金會備份。
